---
title: "관광두레 주민공동체 현황분석"
author: "한림대학교 이기원"
output: html_document
---

## 자료 구조

### 기초자료

```{r, echo=FALSE, message=FALSE}
load("doorae_new_data.RData")
library(magrittr)
library(knitr)
library(ggplot2)
# library(extrafont)
library(pander)
library(RColorBrewer)
# panderOptions("table.split.table", Inf)
```


```{r, echo = FALSE}
doorae <- doorae0924
doorae_ys <- doorae0924_ys
doorae %>%
  `[`(, 1:24) %>%
  str
# str(doorae[, 1:24])
```

<P style = "page-break-before:always">

### 성과자료

```{r, echo = FALSE}
doorae %>%
  `[`(, 25:54) %>%
  str
# str(doorae[, 25:54])
```

<P style = "page-break-before:always">

## 변수별 기초통계 및 요약

```{r echo=FALSE}
options(width=132)
options(digits=3)
## cols.no.summary.names <-c("설립일", "사업자등록", "업태", "종목", "소재지", "사업명", "아이디어", "대표상품") 
## cols.no.summary <- which(names(doorae) %in% # cols.no.summary.names)
doorae %>%
  `[`(, c(1:9, 15:17)) %>%
  sapply(FUN = summary)
doorae %>%
  `[`(, c(18, 20:22, 25:54)) %>%
  sapply(FUN = summary)
# sapply(doorae[, c(1:9, 15:17)], summary)
# sapply(doorae[, c(18, 20:22, 25:54)], summary)
# pander(doorae.summary)
```

<P style = "page-break-before:always">

# 교차분석

## 공동체상태와 조직형태

### 교차표

```{r, echo=FALSE, message=FALSE}
doorae$"공동체상태" %>%
  table(doorae$"조직형태", dnn = c("공동체상태", "조직형태")) %>%
  cbind(., "계" = rowSums(.)) %>%
  rbind(., "계" = colSums(.)) %>%
  kable(caption = "ㅇ공동체상태와 조직형태(계)")
doorae$"공동체상태" %>%
  table(doorae$"조직형태", dnn = c("공동체상태", "조직형태")) %>%
  prop.table(margin = 1) %>%
  `*`(100) %>%
  cbind(., "계" = rowSums(.)) %>%
  round(digits = 1) %>%
  kable(caption = "ㅇ공동체상태와 조직형태(%, 계)")
doorae$"공동체상태" %>%
  table(doorae$"조직형태", dnn = c("공동체상태", "조직형태")) %>%
  prop.table(margin = 2) %>%
  `*`(100) %>%
  rbind(., "계" = colSums(.)) %>%
  round(digits = 1) %>%
  kable(caption = "ㅇ조직형태와 공동체상태(%, 계)")
```

<P style = "page-break-before:always">

### 모자이크 플롯

* 공동체상태와 조직형태
    * 경영개선 상태에서 법인격을 갖춘 공동체사업의 비율이 창업준비 상태에서 법인격을 갖춘 공동체사업의 비율보다 압도적으로 많다는 점에 유의.

```{r, echo=FALSE, fig.width = 6, fig.height = 4.2}
source("./mosaic_gg.R")
source("./coord.R")
doorae$"공동체상태" %>%
  table(doorae$"조직형태", dnn = c("공동체상태", "조직형태")) %>%
  t %>%
  mosaic_gg(base_family = "HCR Dotum LVT",
            ggtitle = "공동체상태와 조직형태",
            xlab = "공동체상태",
            ylab = "조직형태", 
            fill.name = "공동체상태")
# mosaic_gg(t(status.vs.structure), 
#           base_family = "",
#           ggtitle = "공동체상태와 조직형태",
#           ylab = "조직형태",
#           xlab = "공동체상태",
#           fill.name = "공동체상태")
# mosaicplot(status.vs.structure, 
#            color = rainbow(2), 
#            main = "공동체상태와 조직형태")
# text(coord_text, 
#      labels = t(status.vs.structure))
```

* 조직형태와 공동체상태
    * 이는 거꾸로 법인격을 갖춘 공동체사업체 중에 경영개선 상태에 들어간 비율이 압도적으로 많다는 것으로 이해할 수도 있음.

```{r, echo=FALSE, fig.width = 6, fig.height = 4.2}
doorae$"공동체상태" %>%
  table(doorae$"조직형태", dnn = c("공동체상태", "조직형태")) %>%
  mosaic_gg(base_family = "HCR Dotum LVT",
            ggtitle = "조직형태와 공동체상태",
            xlab = "조직형태", 
            ylab = "공동체상태",
            fill.name = "조직형태")
# mosaic_gg(status.vs.structure, 
#           base_family = "",
#           ggtitle = "조직형태와 공동체상태",
#           xlab = "조직형태",
#           ylab = "공동체상태",
#           fill.name = "조직형태")
# mosaicplot(t(status.vs.structure), 
#            color = rainbow(2), 
#            main="조직형태와 공동체상태")
# text(coord_text.1.2, 
#      labels=status.vs.structure)
```

<P style = "page-break-before:always">

## 성장단계 구분에의 시사점

```{r, echo = FALSE}
doorae$regi_kr <- doorae$"사업자등록여부" %>%
  factor(levels = c("Yes", "No"), labels = c("등록", "미등록"))
doorae$biz_kr <- doorae$"성과_사업착수" %>%
  factor(levels = c("Yes", "No"), labels = c("착수", "미착수"))
bi_corp <- doorae$"공동체상태" %>%
  `==`("경영개선") %>%
  `&`(., doorae$"조직형태" %>% `==`("법인")) %>%
  which
bi_noncorp <- which(doorae$"공동체상태" == "경영개선" & doorae$"조직형태" == "임의단체")
bp_corp <- which(doorae$"공동체상태" == "창업준비" & doorae$"조직형태" == "법인")
bp_noncorp <- which(doorae$"공동체상태" == "창업준비" & doorae$"조직형태" == "임의단체")
v_names <- c("공동체상태", "조직명", "biz_kr", "regi_kr", "성과_매출_2014", "성과_매출_2015_3개월")
c_names <- c("공동체상태", "조직명", "사업착수여부", "사업자등록여부", "2014년매출", "2015년(3개월)매출")
```

* 경영개선 상태의 법인 조직
    * 모두 사업에 착수하였고, 사업자등록도 마침. 매출도 대부분 발생

```{r, results='asis', echo=FALSE}
doorae %>%
  `[`(bi_corp, v_names) %>%
  kable(row.names = FALSE, col.names = c_names)
```

<P style = "page-break-before:always">

* 경영개선 상태의 임의단체 조직 
    * 임의단체인 경우가 소수 있으나 모두 사업에 착수하였고, 사업자등록도 마침. 모두 매출 발생
    
```{r, results = 'asis', echo = FALSE}
doorae %>%
  `[`(bi_noncorp, v_names) %>%
  kable(row.names = FALSE, col.names = c_names)
```

* 창업준비 상태의 법인 조직
    * 사업미착수는 39%, 사업자미등록이 32%에 달함. 매출 극히 일부 발생.
    
```{r, results='asis', echo=FALSE}
doorae %>%
  `[`(bp_corp, v_names) %>%
  kable(row.names = FALSE, col.names = c_names)
```

<!--
<P style = "page-break-before:always">
-->

* 창업준비 상태의 임의단체 조직 
    * 대부분 사업미착수(83%)이고, 사업자미등록(93%)인 상태임. 매출 극히 일부에서 발생하는 것으로 보고하고 있으나 개인사업자 명의의 실적임. 

```{r, results='asis', echo=FALSE}
doorae %>%
  `[`(bp_noncorp, v_names) %>%
  kable(row.names = FALSE, col.names = c_names)
```

<P style = "page-break-before:always">

### 3원 교차분석

```{r, echo=FALSE}
doorae$"공동체상태" %>%
  table("공동체상태 :" = ., "조직형태 :" = doorae$"조직형태", "사업자등록여부:" = doorae$regi_kr) %>%
  ftable %>%
  as.matrix %>%
  kable(caption = "* 공동체상태/조직형태와 사업자등록여부")
doorae$"공동체상태" %>%
  table("공동체상태 :" = ., "조직형태 :" = doorae$"조직형태", "사업자등록여부:" = doorae$regi_kr) %>%
  ftable %>%
  prop.table(margin = 1) %>%
  `*`(100) %>%
  round(digits = 1) %>%
  as.matrix %>%
  kable(caption = "* 공동체상태/조직형태와 사업자등록여부(%)")
doorae$"공동체상태" %>%
  table("공동체상태 :" = ., "조직형태 :" = doorae$"조직형태", "사업착수여부 :" = doorae$biz_kr) %>%
  ftable %>%
  as.matrix %>%
  kable(caption = "* 공동체상태/조직형태와 사업착수여부")
doorae$"공동체상태" %>%
  table("공동체상태 :" = ., "조직형태 :" = doorae$"조직형태", "사업착수여부 :" = doorae$biz_kr) %>%
  ftable %>%
  prop.table(margin = 1) %>%
  `*`(100) %>%
  round(digits = 1) %>%
  as.matrix %>%
  kable(caption = "* 공동체상태/조직형태와 사업착수여부(%)")
```

<P style = "page-break-before:always">

## 공동체상태와 법인유형

### 교차표

```{r, results='asis', echo=FALSE}
doorae$"공동체상태" %>%
  table(doorae$"법인유형", dnn = c("공동체상태", "조직유형")) %>%
  kable(caption = "<공동체상태와 조직유형>")
```

```{r, results='asis', echo=FALSE}
stock_corp <- doorae$"법인유형"  %>%
  `==`("주식회사") %>%
  which
doorae %>%
  `[`(stock_corp, c("공동체상태", "조직명")) %>%
  kable(caption="<주식회사인 공동체사업체>")
```

### 모자이크 플롯

```{r, echo=FALSE, fig.width = 6, fig.height = 4.5}
doorae$"공동체상태" %>%
  table(doorae$"법인유형", dnn = c("공동체상태", "조직유형")) %>%
  t %>%
  mosaic_gg(base_family = "HCR Dotum LVT",
            ggtitle = "공동체상태와 조직유형",
            xlab = "공동체상태", 
            ylab = "조직유형",
            fill.name = "조직유형")
# mosaic_gg(t(status.vs.corporate_type), 
#           base_family = "",
#           ggtitle = "공동체상태와 조직유형",
#           ylab = "조직유형",
#           xlab = "공동체상태",
#           fill.name = "조직유형")
# mosaicplot(status.vs.corporate_type, 
#            color=rainbow(7), 
#            main="공동체상태와 조직유형", 
#            las=1)
# text(coord_text.2, 
#      labels=t(status.vs.corporate_type), 
#      cex=0.8)
```

<P style = "page-break-before:always">

## 공동체상태와 사업아이템

### 교차표(개소수)

* 경영개선 상태에서는 '식음'과 '체험', 창업준비 상태에서는 '식음'과 '관광기념품'이 많이 있음.

```{r, results='asis', echo = FALSE}
doorae$"공동체상태" %>%
  table(doorae$"사업아이템", dnn = c("공동체상태", "사업아이템")) %>%
  cbind(., "계" = rowSums(.)) %>%
  kable(caption = "<공동체상태와 사업아이템>")
```

### 교차표(%) 

* 창업준비 상태에서 '관광기념품'의 비중이 매우 높음.

```{r, results='asis', echo = FALSE}
doorae$"공동체상태" %>%
  table(doorae$"사업아이템", dnn = c("공동체상태", "사업아이템")) %>%
  prop.table(margin = 1) %>%
  `*`(100) %>%
  cbind(., "계" = rowSums(.)) %>%
  round(digits = 1) %>%
  kable(caption= "<공동체상태와 사업아이템(%)>")  
```

### 모자이크 플롯

```{r, echo=FALSE, fig.width = 6, fig.height = 4.5}
doorae$"공동체상태" %>%
  table(doorae$"사업아이템", dnn = c("공동체상태", "사업아이템")) %>%
  t %>%
  mosaic_gg(base_family = "HCR Dotum LVT",
            ggtitle = "공동체상태와 사업아이템",
            xlab = "공동체상태", 
            ylab = "사업아이템",
            fill.name = "사업아이템")
# mosaic_gg(t(status.vs.business_item), 
#           base_family = "",
#           ggtitle = "공동체상태와 사업아이템",
#           xlab = "공동체상태",
#           ylab = "사업아이템",
#           fill.name = "사업아이템")
# mosaicplot(status.vs.business_item, 
#            color=rainbow(7), 
#            main="공동체상태와 사업아이템", 
#            las=1)
# text(coord_text.3, 
#      labels=t(status.vs.business_item), 
#      cex=0.8)
```

<P style = "page-break-before:always">

## 공동체상태와 업력

* 경영개선 상태에서 업력이 중위수비교나 평균적으로 3년 이상 오래됨.
    * 경영개선 상태에 진입하기까지의 기간에 대한 시사점.
    * 창업준비 상태에서 예그리나(11.6년)와 같이 예외적인 경우도 있음.

### 요약표

```{r, echo = FALSE, results = 'markup'}
doorae$"공동체상태" %>%
  tapply(doorae$"업력", ., FUN = summary)
pander(tapply(doorae$"업력", doorae$"공동체상태", summary))
```

### Box Plot

* 공동체 상태별 5숫자 요약 및 이상점 파악 
    * '아름다운인제관광'과 '예그리나'가 예외적으로 오랜 업력

```{r, echo=FALSE, fig.width=5, fig.height=5}
source("theme_kr_HCR.R")
box_0 <- ggplot(data = doorae_ys, 
                mapping = aes(x = status, 
                              y = years))
# box_0
box_1 <- box_0 + 
  geom_boxplot() + 
  theme_bw() + 
  theme_kr_HCR
# box_1
box_2 <- box_1 + 
  ggtitle("공동체상태와 업력") + 
  xlab("공동체상태") + 
  ylab("업력(년)") 
# box_2
box_3 <- box_2 + 
  scale_x_discrete(labels = c("창업준비", "경영개선")) 
# box_3
box_4 <- box_3 + 
  annotate("text", 
           x = c(0.8, 1.65), 
           y = c(11.7, 12.4), 
           label = c("예그리나", "아름다운인제관광"), 
           size = 3.5, 
           family = "HCR Dotum LVT")
box_4
```

<P style = "page-break-before:always">

### ECDF

* 분위수 비교 뿐 아니라 평균 업력 비교도 가능함

```{r echo=FALSE, fig.width=4.5, fig.height=4.5}
ecdf_1 <- ggplot(data = doorae_ys, 
                 mapping = aes(x = years, colour = status)) 
# ecdf_1
ecdf_2 <- ecdf_1 + 
  stat_ecdf()
# ecdf_2
ecdf_3 <- ecdf_2 + 
  theme_bw() +
  theme_kr_HCR
# ecdf_3
ecdf_4 <- ecdf_3 + theme(panel.background=element_rect("white"), panel.border=element_rect(colour="black", fill=NA))
# ecdf_4
ecdf_5 <- ecdf_3 + 
  ggtitle("공동체상태와 업력") +
  xlab("업력(년)") +
  ylab("분위") 
# ecdf_5
ecdf_8 <- ecdf_5 + 
  labs(colour = "공동체상태") 
# ecdf_8
ecdf_9 <- ecdf_8 + 
  scale_colour_brewer(palette = "Set1", 
                      labels = c("창업준비", "경영개선")) 
# ecdf_9
ecdf_10 <- ecdf_9 + 
  theme(legend.position = c(0.8, 0.5))
# ecdf_10
ecdf_11 <- ecdf_10 + 
  annotate("segment", 
           x = 1.4, 
           xend = 4.5, 
           y = 0.5, 
           yend = 0.5, 
           colour = "blue", 
           arrow = arrow(ends = "both", length = unit(0.2, "cm")))
# ecdf_11
ecdf_12 <- ecdf_11 + 
  scale_x_continuous(breaks = c(0, 1.3, 4.5, 12.4), 
                     labels = c(0, 1.3, 4.5, 12.4))
# ecdf_12
ecdf_13 <- ecdf_12 + 
  annotate("text", 
           x = 2.8, 
           y = 0.54, 
           label = "중위수의 차이", 
           size = 3, 
           family = "HCR Dotum LVT")
# ecdf_13
ecdf_14 <- ecdf_13 + 
  annotate("text", 
           x = 2.8, 
           y = 0.46, 
           label = "약 3년", 
           size = 3, 
           family = "HCR Dotum LVT")
ecdf_14
```

```{r, echo=FALSE}
x_pre <- tapply(doorae_ys$years, doorae_ys$status, sort)$"창업준비"
x_post <- tapply(doorae_ys$years, doorae_ys$status, sort)$"경영개선"
n_pre <- length(x_pre)
n_post <- length(x_post)
y_pre <- (1:n_pre)/n_pre
y_post <- (1:n_post)/n_post
ecdf_x_pre <- c(0, rep(x_pre, each=2))
ecdf_y_pre <- c(rep(c(0, head(y_pre, -1)), each=2), 1)
ecdf_x_post <- c(0, rep(x_post, each=2))
ecdf_y_post <- c(rep(c(0, head(y_post, -1)), each=2), 1)
years_x <- c(ecdf_x_pre, rev(ecdf_x_post))
years_y <- c(ecdf_y_pre, rev(ecdf_y_post))
years_df <- data.frame(years = years_x, ecdf_years = years_y)
```


```{r echo=FALSE, fig.width=4.5, fig.height=4.5}
poly_1 <- ggplot(data = years_df, 
                 mapping = aes(x = years, 
                               y = ecdf_years)) + 
  geom_path()
# poly_1
poly_2 <- poly_1 + 
  geom_polygon(alpha = 0.3, 
               fill = "red") 
# poly_2
poly_3 <- poly_2 + 
  theme_bw() +
  theme_kr_HCR
# poly_3
poly_4 <- poly_3 + 
  theme(panel.background = element_rect("white"), 
        panel.border = element_rect(colour = "black", fill = NA))
# poly_4
poly_5 <- poly_4 + 
  ggtitle("공동체상태와 업력")
# poly_5
poly_6 <- poly_5 + 
  xlab("업력(년)")
# poly_6
poly_7 <- poly_6 + 
  ylab("분위") 
# poly_7
poly_8 <- poly_7 + 
  labs(colour = "공동체상태") 
# poly_8
poly_9 <- poly_8 + 
  scale_colour_discrete(labels = c("창업준비", "경영개선"))
# poly_9
poly_10 <- poly_9 + 
  theme(legend.position = c(0.8, 0.5))
# poly_10
poly_11 <- poly_10 + 
  scale_x_continuous(breaks = c(0, 1.3, 4.5, 12.4), 
                     labels = c(0, 1.3, 4.5, 12.4))
# poly_11
poly_12 <- poly_11 + 
  annotate("text", 
           x = 4.4, 
           y = 0.78, 
           label="두 도표 간 면적은\n평균의 차이,\n약 3년", 
           size = 4, 
           angle = 15, 
           family = "HCR Dotum LVT")
# poly_12
poly_13 <- poly_12 + 
  annotate("text", 
           x = 6, 
           y = 0.6, 
           label = "경영개선", 
           size = 4, 
           family = "HCR Dotum LVT")
poly_14 <- poly_13 + 
  annotate("text", 
           x = 1, 
           y = 0.9, 
           label = "창업준비", 
           size = 4, 
           family = "HCR Dotum LVT")
poly_14
```

<P style = "page-break-before:always">

### Dot Chart

* 전체 주민공동체사업의 업력을 공동체상태별로 한눈에 비교 
    * 개별 조직명도 파악됨.

```{r echo=FALSE, fig.width=6, fig.height=9}
nameorder <- doorae$"조직명"[order(doorae$"공동체상태", doorae$"업력")]
doorae$name <- factor(doorae$"조직명", levels = nameorder)
d_1 <- ggplot(data = doorae, 
              mapping = aes(x = 업력, y = name)) + 
  geom_segment(aes(yend = name), 
               xend = 0, 
               colour = "grey50")
# d_1
d_2 <- d_1 + 
  geom_point(size = 3, 
             aes(colour = 공동체상태)) 
# d_2
d_3 <- d_2 + 
  scale_colour_brewer(palette = "Set1", 
                      limits = c("경영개선", "창업준비"))
# d_3
d_4 <- d_3 + 
  theme_bw()
# d_4
d_5 <- d_4 +
  theme_kr_HCR
# d_5
d_6 <- d_5 + 
  ylab("조직명")  
# d_6
d_7 <- d_6 + 
  theme(axis.text.y = element_text(size = 6)) 
# d_7
d_8 <- d_7 + 
  theme(panel.grid.major.y = element_blank(), 
        legend.position = c(0.9, 0.55), 
        legend.justification = c(1, 0.5))
# d_8
d_9 <- d_8 + 
  ggtitle("공동체상태별 업력") 
d_9
```

<P style = "page-break-before:always">

## 방문객과 매출 요약

### 공동체상태별 평균 비교

```{r, echo = FALSE}
v_vs_names <- c("공동체상태", "방문객(2014)", "방문객(2015, 3개월)", "매출(2014)", "매출(2015, 3개월)")
doorae %>%
  `[`(, c("성과_방문객_2014", "성과_방문객_2015_3개월", "성과_매출_2014", "성과_매출_2015_3개월")) %>%
  aggregate(list("공동체상태" = doorae$"공동체상태"), FUN = mean) %>%
  format(big.mark = ",") %>%
  kable(col.names = v_vs_names, align = c("c", rep("r", 4)))
```

### 공동체상태별 중위수 비교

```{r, echo = FALSE}
doorae %>%
  `[`(, c("성과_방문객_2014", "성과_방문객_2015_3개월", "성과_매출_2014", "성과_매출_2015_3개월")) %>%
  aggregate(list("공동체상태" = doorae$"공동체상태"), FUN = median) %>%
  format(big.mark = ",") %>%
  kable(col.names = v_vs_names, align = c("c", rep("r", 4)))
```


## 방문객 및 매출 상위 조직

```{r, echo = FALSE, message = FALSE}
o_visitors_14 <- doorae$"성과_방문객_2014" %>%
  order(decreasing = TRUE)
v_names_v_14 <- c("공동체상태", "조직명", "성과_방문객_2014")
c_names_v_14 <- c("공동체상태", "조직명", "방문객(2014)")
o_visitors_15 <- doorae$"성과_방문객_2015_3개월" %>% 
  order(decreasing = TRUE)
v_names_v_15 <- c("공동체상태", "조직명", "성과_방문객_2015_3개월")
c_names_v_15 <- c("공동체상태", "조직명", "방문객(2015, 3개월)")
o_sales_14 <- doorae$"성과_매출_2014" %>% 
  order(decreasing = TRUE)
v_names_s_14 <- c("공동체상태", "조직명", "성과_매출_2014")
c_names_s_14 <- c("공동체상태", "조직명", "매출(2014)")
o_sales_15 <- doorae$"성과_매출_2015_3개월" %>%
  order(decreasing = TRUE)
v_names_s_15 <- c("공동체상태", "조직명", "성과_매출_2015_3개월")
c_names_s_15 <- c("공동체상태", "조직명", "매출(2015, 3개월)")
```

### 방문객(2014)

```{r, results='asis', echo=FALSE}
doorae %>%
  `[`(o_visitors_14, v_names_v_14) %>%
  `[`(1:20, ) %>%
    format(big.mark = ",") %>%
  kable(row.names = FALSE, col.names = c_names_v_14, align = c("c", "c", "r"))
```

### 방문객(2015, 3개월)

```{r, results='asis', echo=FALSE}
doorae %>%
  `[`(o_visitors_15, v_names_v_15) %>%
  `[`(1:20, ) %>%
  format(big.mark = ",") %>%
  kable(row.names = FALSE, col.names = c_names_v_15, align = c("c", "c", "r"))
```

<P style = "page-break-before:always">

### 매출(2014)

```{r, results='asis', echo = FALSE}
doorae %>%
  `[`(o_sales_14, v_names_s_14) %>%
  `[`(1:20, ) %>%
  format(big.mark = ",") %>%
  kable(row.names = FALSE, col.names = c_names_s_14, align = c("c", "c", "r"))
```

### 매출(2015, 3개월)

```{r, results='asis', echo=FALSE}
doorae %>%
  `[`(o_sales_15, v_names_s_15) %>%
  `[`(1:20, ) %>%
  format(big.mark = ",") %>%
  kable(row.names = FALSE, col.names = c_names_s_15, align = c("c", "c", "r"))
```

### 자료 갈무리

```{r}
doorae0928 <- doorae
save.image("doorae_new.RData")