---
title: "2017 생활 및 경제계정사업 실적평가 분석"
author: "coop711"
date: "`r Sys.Date()`"
output:
  html_document: default
  pdf_document: default
---

```{r setup, include=FALSE, echo = FALSE}
knitr::opts_chunk$set(echo = TRUE)
```

# 시군구

## Data

```{r, message = FALSE, echo = FALSE}
library(xlsx)
library(printr)
library(knitr)
library(pander)
library(extrafont)
panderOptions("table.split.table", Inf)
options("digits" = 3, "width" = 132)
scores <- read.xlsx("../data/scores.xlsx", 
                    sheetIndex = 2,
                    colIndex = 1:6,
                    startRow = 1,
                    endRow = 477,
                    encoding = "UTF-8",
                    stringsAsFactors = FALSE)
# str(scores)
names(scores) <- c("name", "project", "self", "first_eval", "diff", "grade")
scores$project <- factor(scores$project, 
                         levels = c("일반농산어촌개발", 
                                    "도시활력증진지역개발",
                                    "특수상황지역개발",
                                    "성장촉진지역개발",
                                    "소하천정비"))
scores$grade <- factor(scores$grade,
                       levels = c("우수", "보통", "미흡", "재평가"),
                       ordered = TRUE)
# str(scores)
scores$sido <- sapply(X = strsplit(scores$name, split = " "), 
                      FUN = `[`, 1)
scores$sido <- factor(scores$sido, 
                      levels = unique(scores$sido))
scores <- scores[, c(7, 1:6)]
kable(scores)
```

<P style = "page-break-before: always">

## 시도별 사업 분포

```{r, echo = FALSE}
sido_project_tbl <- table(scores$sido, scores$project)
sido_tbl_project_tbl_a <- addmargins(sido_project_tbl)
colnames(sido_tbl_project_tbl_a)[6] <- "계"
rownames(sido_tbl_project_tbl_a)[18] <- "계"
kable(sido_tbl_project_tbl_a)
```

<P style = "page-break-before: always">

## 시도별 사업 비중(%)

```{r, echo = FALSE}
kable(prop.table(sido_tbl_project_tbl_a[, -6], margin = 1) * 100)
```

## 시도별 사업 분포 막대그래프

```{r, echo = FALSE, fig.width = 12, fig.height = 6}
library(RColorBrewer)
proj_pal <- brewer.pal(5, "Set2")
barplot(t(sido_project_tbl), 
        col = proj_pal)
legend("top", legend = levels(scores$project), fill = proj_pal)
```

<P style = "page-break-before: always">

## 시도별 등급 분포

```{r, echo = FALSE}
sido_grade_tbl <- table(scores$sido, scores$grade)
sido_tbl_grade_tbl_a <- addmargins(sido_grade_tbl)
colnames(sido_tbl_grade_tbl_a)[5] <- "계"
rownames(sido_tbl_grade_tbl_a)[18] <- "계"
kable(sido_tbl_grade_tbl_a[, ])
```

<P style = "page-break-before: always">

### 시도별 등급 분포(%)

```{r, echo = FALSE}
kable(prop.table(sido_tbl_grade_tbl_a[, -5], margin = 1) * 100)
```

## 시도별 등급 분포 막대그래프

```{r, echo = FALSE, fig.width = 12, fig.height = 6}
grade_pal <- brewer.pal(5, "Blues")
barplot(t(sido_grade_tbl), 
        col = grade_pal)
legend("top", legend = levels(scores$grade), fill = grade_pal)
```

<P style = "page-break-before: always">

## 시도별 사업별 평균 점수 분포

```{r, echo = FALSE}
kable(tapply(scores$first_eval, list(scores$sido, scores$project), mean))
```

### 시도별 평균점수

```{r, echo = FALSE}
pander(tapply(scores$first_eval, scores$sido, mean))
```

### 사업별 평균점수

```{r, echo = FALSE}
pander(tapply(scores$first_eval, scores$project, mean))
```

<P style = "page-break-before: always">

## 자체평가와 1차평가 (시도별, 사업별)

```{r, echo = FALSE}
kable(tapply(scores$diff, list(scores$sido, scores$project), mean))
```

### 시도별 평균점수

```{r, echo = FALSE}
pander(tapply(scores$diff, scores$sido, mean))
```

### 사업별 평균점수

```{r, echo = FALSE}
pander(tapply(scores$diff, scores$project, mean))
```

<P style = "page-break-before: always">

## 자체평가와 1차평가 (시도별, 등급별)

```{r, echo = FALSE}
kable(tapply(scores$diff, list(scores$sido, scores$grade), mean))
```

### 시도별 평균 차이

```{r, echo = FALSE}
pander(tapply(scores$diff, scores$sido, mean))
```

### 사업별 평균 차이

```{r, echo = FALSE}
pander(tapply(scores$diff, scores$grade, mean))
```

<P style = "page-break-before: always">

## 산점도 

### 시도와 등급

```{r, echo = FALSE, fig.width = 9, fig.height = 9}
par(family = "Malgun Gothic")
plot(first_eval ~ self, 
     data = scores, 
     pch = as.numeric(sido), 
     col = grade,
     xlab = "자체평가",
     ylab = "1차평가",
     main = "자체평가와 1차평가",
     xlim = c(-5, 100),
     ylim = c(-5, 100))
legend(x = 5, y = 100, 
       legend = levels(factor(scores$sido)), 
       pch = unique(as.numeric(scores$sido)))
legend(x = 20, y = 100,
       legend = levels(scores$grade),
       fill = unique(scores$grade))
```

<P style = "page-break-before: always">

### 시도와 사업

```{r, echo = FALSE, fig.width = 9, fig.height = 9}
par(family = "Malgun Gothic")
plot(first_eval ~ self, 
     data = scores, 
     pch = as.numeric(sido), 
     col = project,
     xlab = "자체평가",
     ylab = "1차평가",
     main = "자체평가와 1차평가",
     xlim = c(-5, 100),
     ylim = c(-5, 100))
legend(x = 5, y = 100, 
       legend = levels(factor(scores$sido)), 
       pch = unique(as.numeric(scores$sido)))
legend(x = 20, y = 100,
       legend = levels(scores$project),
       fill = 1:length(levels(scores$project)))
```

<P style = "page-break-before: always">

대구 재평가 사업 일부 제외시,

### 시도와 등급

```{r, echo = FALSE, fig.width = 9, fig.height = 9}
par(family = "Malgun Gothic")
scores_2 <- scores[-(231:233), ]
plot(first_eval ~ self, 
     data = scores_2, 
     pch = as.numeric(sido), 
     col = grade,
     xlab = "자체평가",
     ylab = "1차평가",
     main = "자체평가와 1차평가",
     xlim = c(-5, 100),
     ylim = c(-5, 100))
legend("topleft", 
       legend = levels(factor(scores_2$sido)), 
       pch = unique(as.numeric(scores_2$sido)),
       inset = 0.05)
legend("topleft",
       legend = levels(scores_2$grade),
       fill = unique(scores_2$grade),
       inset = 0.15)
```

<P style = "page-break-before: always">

### 시도와 사업

```{r, echo = FALSE, fig.width = 9, fig.height = 9}
par(family = "Malgun Gothic")
plot(first_eval ~ self, 
     data = scores_2, 
     pch = as.numeric(sido), 
     col = project,
     xlab = "자체평가",
     ylab = "1차평가",
     main = "자체평가와 1차평가",
     xlim = c(-5, 100),
     ylim = c(-5, 100))
legend(x = 5, y = 100, 
       legend = levels(factor(scores_2$sido)), 
       pch = unique(as.numeric(scores_2$sido)))
legend(x = 20, y = 100,
       legend = levels(scores_2$project),
       fill = unique(scores_2$project))
```

<P style = "page-break-before: always">

# 시도 자율 편성

## Data

```{r, echo = FALSE}
scores_sido <- read.xlsx("../data/scores_sido.xlsx", 
                  sheetIndex = 1,
                  colIndex = 1:11,
                  startRow = 1,
                  endRow = 18,
                  encoding = "UTF-8",
                  stringsAsFactors = FALSE)
# str(scores)
scores_sido[is.na(scores_sido)] <- 0
names(scores_sido) <- c("시도", "위원회구성", "위원회운영", "성과지표설정", "평가등급부여", "등급과의견부합", "등급배분기준", "지출구조조정", "사업구조조정", "감점", "합계")
kable(scores_sido)
o_total <- order(scores_sido$"합계", decreasing = TRUE)
kable(scores_sido[o_total, ])
```

<P style = "page-break-before: always">

### Barplot

#### 감점 제외 

```{r, fig.width = 12, fig.height = 9, echo = FALSE}
par(family = "Malgun Gothic")
indices_pal <- brewer.pal(8, "Set1")
barplot(t(as.matrix(scores_sido[o_total, -c(1, 10:11)])), 
        names.arg = scores_sido[, 1][o_total], 
        col = indices_pal,
        horiz = TRUE,
        las = 2)
legend("topright", legend = names(scores_sido)[2:9], fill = indices_pal)
```

<P style = "page-break-before: always">

#### 감점 감안

```{r, fig.width = 6, fig.height = 11, echo = FALSE}
par(mar = c(5.1, 4.1, 0.1, 2.1),
    family = "Malgun Gothic")
indices_pal <- brewer.pal(9, "Set1")
barplot(t(as.matrix(scores_sido[o_total, -c(1, 11)])), 
        beside = TRUE,
        names.arg = scores_sido[, 1][o_total], 
        col = indices_pal,
        horiz = TRUE,
        xaxt = "n",
        las = 2)
axis(side = 1,
     at = seq(-5, 30, by = 5),
     labels = seq(-5, 30, by = 5),
     las = 1)
legend(x = 17, y = 140, 
       legend = names(scores_sido)[2:10], 
       fill = indices_pal)
```

<P style = "page-break-before: always">

## 경제계정 (부처 직접 편성)

```{r, echo = FALSE, results = 'hide'}
results <- read.xlsx("../data/results_econv3.xlsx", 
                  sheetIndex = 1,
                  colIndex = c(1:13, 21:31, 41:51),
                  startRow = 2,
                  endRow = 78,
                  encoding = "UTF-8",
                  stringsAsFactors = FALSE)
names(results) <- c("div", "no", "name_1", "dept", "name_2", "Q1_1", "Q2_1", "Q3_1", "Q4_1", "Q5_1", "Q6_1", "total_1", "grade_1", "Q1_2", "Q2_2", "Q3_2", "Q4_2", "Q5_2", "Q6_2", "total_2", "grade_2", "changes", "appeal", "prez", "budget", "range", "Q1_3", "Q2_3", "Q3_3", "Q4_3", "Q5_3", "Q6_3", "total_3", "grade_3", "rearrange")
names(results) <- c("분과", "연번", "단위사업명", "부처", "세부사업명", "지표1_1", "지표2_1", "지표3_1", "지표4_1", "지표5_1", "지표6_1", "총점_1", "등급_1", "지표1_2", "지표2_2", "지표3_2", "지표4_2", "지표5_2", "지표6_2", "총점_2", "등급_2", "점수변동_1", "이의신청", "발표여부", "예산", "예산범위", "지표1_3", "지표2_3", "지표3_3", "지표4_3", "지표5_3", "지표6_3", "총점_3", "등급_3", "조정여부")
results$"분과" <- factor(results$"분과", 
                       levels = paste0(1:5, "분과"),
                       labels = 1:5)
results$"부처" <- factor(results$"부처")
results$"등급_1" <- factor(results$"등급_1",
                         levels = c("매우우수", "우수", "보통", "미흡", "매우미흡"),
                         ordered = TRUE)
results$"등급_2" <- factor(results$"등급_2",
                         levels = c("매우우수", "우수", "보통", "미흡", "매우미흡"),
                         ordered = TRUE)
results$"등급_3" <- factor(results$"등급_3",
                         levels = c("매우우수", "우수", "보통", "미흡", "매우미흡"),
                         ordered = TRUE)
str(results)
results[, -2]
o_total_dept_1 <- order(results$"총점_1", rev(results$"분과"), 
                        decreasing = TRUE)
o_total_dept_2 <- order(results$"총점_2", rev(results$"분과"), 
                        decreasing = TRUE)
o_total_dept_3 <- order(results$"총점_3", rev(results$"분과"), 
                        decreasing = TRUE)
kable(results[o_total_dept_3, ])
```

#### 부처별 등급분포(1차 평가)

```{r, echo = FALSE}
tbl_a_1 <- addmargins(table(results$"부처", results$"등급_1"))
colnames(tbl_a_1)[length(colnames(tbl_a_1))] <- "계"
rownames(tbl_a_1)[nrow(tbl_a_1)] <- "계"
kable(tbl_a_1)
```

#### 분과별 등급분포(1차 평가)

```{r, echo = FALSE}
tbl_a_div_1 <- addmargins(table(results$"분과", results$"등급_1"))
colnames(tbl_a_div_1)[length(colnames(tbl_a_div_1))] <- "계"
rownames(tbl_a_div_1) <- c(paste(1:5, "분과"), "계")
kable(tbl_a_div_1)
```

<P style = "page-break-before: always">

### Barplot

#### 경제계정 1차 평가결과

```{r, fig.width = 12, fig.height = 15, echo = FALSE}
par(mar = c(5.1, 33.1, 4.1, 2.1), 
    family = "Malgun Gothic")
index_names <- c("사업기획 타당성", "사업내용 구체성", "예산집행 효율성", "환류 적절성", "목표달성도", "균형발전/사회가치")
index_pal <- brewer.pal(6, "Set1")
barplot(t(as.matrix(results[o_total_dept_1, 6:11])), 
        names.arg = paste0(results$"분과", 
                           "분과: ", 
                           results$"부처", 
                           ", ", 
                           results$"세부사업명")[o_total_dept_1], 
        horiz = TRUE,
        col = index_pal,
        xlim = c(0, 100),
        xaxt = "n",
        las = 2)
abline(v = c(40, seq(60, 100, by = 10)), lty = 3, lwd = 2)
axis(side = 1, 
     at = c(0, 40, seq(60, 100, by = 10)),
     labels = c(0, 40, seq(60, 100, by = 10)))
mtext(text = rev(levels(results$"등급_1")), 
      side = 1, 
      line = -2,
      at = c(50, 65, 75, 85, 95))
legend("topright", 
       inset = 0.05,
       legend = index_names, 
       fill = index_pal)
# title(main = "경제계정 평가결과", cex.main = 2.0)
```

<P style = "page-break-before: always">

#### 부처별 등급분포(2차 평가 결과)

```{r, echo = FALSE}
tbl_a_2 <- addmargins(table(results$"부처", results$"등급_2"))
colnames(tbl_a_2)[length(colnames(tbl_a_2))] <- "계"
rownames(tbl_a_2)[nrow(tbl_a_2)] <- "계"
kable(tbl_a_2)
```

#### 분과별 등급분포(2차 평가 결과)

```{r, echo = FALSE}
tbl_a_div_2 <- addmargins(table(results$"분과", results$"등급_2"))
colnames(tbl_a_div_2)[length(colnames(tbl_a_div_2))] <- "계"
rownames(tbl_a_div_2) <- c(paste(1:5, "분과"), "계")
kable(tbl_a_div_2)
```

<P style = "page-break-before: always">

### Barplot

#### 경제계정 2차 평가 결과

```{r, fig.width = 12, fig.height = 15, echo = FALSE}
par(mar = c(5.1, 33.1, 4.1, 2.1), 
    family = "Malgun Gothic")
index_names <- c("사업기획 타당성", "사업내용 구체성", "예산집행 효율성", "환류 적절성", "목표달성도", "균형발전/사회가치")
index_pal <- brewer.pal(6, "Set1")
barplot(t(as.matrix(results[o_total_dept_2, 14:19])), 
        names.arg = paste0(results$"분과", 
                           "분과: ", 
                           results$"부처", 
                           ", ", 
                           results$"세부사업명")[o_total_dept_2], 
        horiz = TRUE,
        col = index_pal,
        xlim = c(0, 100),
        xaxt = "n",
        las = 2)
abline(v = c(40, seq(60, 100, by = 10)), lty = 3, lwd = 2)
axis(side = 1, 
     at = c(0, 40, seq(60, 100, by = 10)),
     labels = c(0, 40, seq(60, 100, by = 10)))
mtext(text = rev(levels(results$"등급_2")), 
      side = 1, 
      line = -2,
      at = c(50, 65, 75, 85, 95))
legend("topright", 
#       inset = 0.01,
       legend = index_names, 
       fill = index_pal)
# title(main = "경제계정 평가결과", cex.main = 2.0)
```

<P style = "page-break-before: always">

### 변동분석

#### 등급 변동

```{r, echo = FALSE}
table("1차" = results$"등급_1", "2차" = results$"등급_2")
```

<P style = "page-break-before: always">

#### 점수 변동

```{r, fig.width = 12, fig.height = 15, echo = FALSE}
# results$"점수변동" <- results$"총점_2" - results$"총점_1"
o_changes <- order(results$"점수변동_1", results$"분과")
par(mar = c(5.1, 33.1, 4.1, 2.1), 
    family = "Malgun Gothic")
barplot(t(as.matrix(results[o_changes, "점수변동_1"])), 
          names.arg = paste0(results$"분과", 
                             "분과: ", 
                             results$"부처", 
                             ", ", 
                             results$"세부사업명")[o_changes], 

          horiz = TRUE,
          col = "grey",
          xlim = c(0, 40),
          xaxt = "n",
          las = 2)
abline(v = seq(0, 40, by = 5), lty = 3, lwd = 2)
axis(side = 1, 
     at = seq(0, 40, by = 5),
     labels = seq(0, 40, by = 5))
# mtext(text = rev(levels(results$"등급_2")), 
#       side = 1, 
#       line = -2,
#       at = c(50, 65, 75, 85, 95))
# legend("topright", 
#       inset = 0.01,
#       legend = index_names[i], 
#       fill = index_pal[i])
title(main = "총점 변동", 
      adj = 0, 
      cex.main = 2.0)
```

<P style = "page-break-before: always">

#### 지표별 점수 변동 (총점 변동 순)

```{r, fig.width = 12, fig.height = 16.5, echo = FALSE}
par(mar = c(5.1, 33.1, 4.1, 2.1), 
    family = "Malgun Gothic" )
results$"지표1_차" <- results$"지표1_2" - results$"지표1_1"
results$"지표2_차" <- results$"지표2_2" - results$"지표2_1"
results$"지표3_차" <- results$"지표3_2" - results$"지표3_1"
results$"지표4_차" <- results$"지표4_2" - results$"지표4_1"
results$"지표5_차" <- results$"지표5_2" - results$"지표5_1"
results$"지표6_차" <- results$"지표6_2" - results$"지표6_1"
index_names <- c("사업기획 타당성", "사업내용 구체성", "예산집행 효율성", "환류 적절성", "목표달성도", "균형발전/사회가치")
index_pal <- brewer.pal(6, "Set1")
for(i in 1:6){
  barplot(t(as.matrix(results[o_changes, 35 + i])), 
          names.arg = paste0(results$"분과", 
                             "분과: ",
                             results$"부처", 
                             ", ", 
                             results$"세부사업명")[o_changes], 

          horiz = TRUE,
          col = index_pal[i],
          xlim = c(0, 30),
          xaxt = "n",
          offset = 10,
          las = 2)
abline(v = seq(0, 30, by = 5), lty = 3, lwd = 2)
axis(side = 1, 
     at = seq(0, 30, by = 5),
     labels = seq(-10, 20, by = 5))
# mtext(text = rev(levels(results$"등급_2")), 
#       side = 1, 
#       line = -2,
#       at = c(50, 65, 75, 85, 95))
# legend("topright", 
#       inset = 0.01,
#       legend = index_names[i], 
#       fill = index_pal[i])
title(main = index_names[i], adj = 0, cex.main = 2.0)
}
```

<P style = "page-break-before: always">

#### 부처별 등급분포(2차 평가 조정 결과)

```{r, echo = FALSE}
tbl_a_3 <- addmargins(table(results$"부처", results$"등급_3"))
colnames(tbl_a_3)[length(colnames(tbl_a_3))] <- "계"
rownames(tbl_a_3)[nrow(tbl_a_3)] <- "계"
kable(tbl_a_3)
```

#### 분과별 등급분포(2차 평가 조정결과)

```{r, echo = FALSE}
tbl_a_div_3 <- addmargins(table(results$"분과", results$"등급_3"))
colnames(tbl_a_div_3)[length(colnames(tbl_a_div_3))] <- "계"
rownames(tbl_a_div_3) <- c(paste(1:5, "분과"), "계")
kable(tbl_a_div_3)
```

<P style = "page-break-before: always">

#### 경제계정 2차 평가 조정결과

```{r, fig.width = 12, fig.height = 15, echo = FALSE}
par(mar = c(5.1, 33.1, 4.1, 2.1), 
    family = "Malgun Gothic")
index_names <- c("사업기획 타당성", "사업내용 구체성", "예산집행 효율성", "환류 적절성", "목표달성도", "균형발전/사회가치")
index_pal <- brewer.pal(6, "Set1")
barplot(t(as.matrix(results[o_total_dept_3, 27:32])), 
        names.arg = paste0(results$"분과", 
                           "분과: ", 
                           results$"부처", 
                           ", ", 
                           results$"세부사업명")[o_total_dept_3], 
        horiz = TRUE,
        col = index_pal,
        xlim = c(0, 100),
        xaxt = "n",
        las = 2)
abline(v = c(40, seq(60, 100, by = 10)), lty = 3, lwd = 2)
axis(side = 1, 
     at = c(0, 40, seq(60, 100, by = 10)),
     labels = c(0, 40, seq(60, 100, by = 10)))
mtext(text = rev(levels(results$"등급_3")), 
      side = 1, 
      line = -2,
      at = c(50, 65, 75, 85, 95))
legend("topright", 
#       inset = 0.01,
       legend = index_names, 
       fill = index_pal)
# title(main = "경제계정 평가결과", cex.main = 2.0)
```

<P style = "page-break-before: always">

### 변동분석

#### 등급 변동

```{r, echo = FALSE}
table("1차" = results$"등급_1", "2차" = results$"등급_3")
```

<P style = "page-break-before: always">

#### 점수 변동

```{r, fig.width = 12, fig.height = 15, echo = FALSE}
results$"점수변동_2" <- results$"총점_3" - results$"총점_1"
o_changes <- order(results$"점수변동_2", results$"분과")
par(mar = c(5.1, 33.1, 4.1, 2.1), 
    family = "Malgun Gothic")
barplot(t(as.matrix(results[o_changes, "점수변동_2"])), 
          names.arg = paste0(results$"분과", 
                             "분과: ", 
                             results$"부처", 
                             ", ", 
                             results$"세부사업명")[o_changes], 

          horiz = TRUE,
          col = "grey",
          xlim = c(0, 40),
          xaxt = "n",
          las = 2)
abline(v = seq(0, 40, by = 5), lty = 3, lwd = 2)
axis(side = 1, 
     at = seq(0, 40, by = 5),
     labels = seq(0, 40, by = 5))
# mtext(text = rev(levels(results$"등급_2")), 
#       side = 1, 
#       line = -2,
#       at = c(50, 65, 75, 85, 95))
# legend("topright", 
#       inset = 0.01,
#       legend = index_names[i], 
#       fill = index_pal[i])
title(main = "총점 변동", 
      adj = 0, 
      cex.main = 2.0)
```

<P style = "page-break-before: always">

#### 지표별 점수 변동 (총점 변동 순)

```{r, fig.width = 12, fig.height = 16.5, echo = FALSE}
par(mar = c(5.1, 33.1, 4.1, 2.1), 
    family = "Malgun Gothic" )
results$"지표1_차_2" <- results$"지표1_3" - results$"지표1_1"
results$"지표2_차_2" <- results$"지표2_3" - results$"지표2_1"
results$"지표3_차_2" <- results$"지표3_3" - results$"지표3_1"
results$"지표4_차_2" <- results$"지표4_3" - results$"지표4_1"
results$"지표5_차_2" <- results$"지표5_3" - results$"지표5_1"
results$"지표6_차_2" <- results$"지표6_3" - results$"지표6_1"
index_names <- c("사업기획 타당성", "사업내용 구체성", "예산집행 효율성", "환류 적절성", "목표달성도", "균형발전/사회가치")
index_pal <- brewer.pal(6, "Set1")
for(i in 1:6){
  barplot(t(as.matrix(results[o_changes, 42 + i])), 
          names.arg = paste0(results$"분과", 
                             "분과: ",
                             results$"부처", 
                             ", ", 
                             results$"세부사업명")[o_changes], 

          horiz = TRUE,
          col = index_pal[i],
          xlim = c(0, 30),
          xaxt = "n",
          offset = 10,
          las = 2)
abline(v = seq(0, 30, by = 5), lty = 3, lwd = 2)
axis(side = 1, 
     at = seq(0, 30, by = 5),
     labels = seq(-10, 20, by = 5))
# mtext(text = rev(levels(results$"등급_2")), 
#       side = 1, 
#       line = -2,
#       at = c(50, 65, 75, 85, 95))
# legend("topright", 
#       inset = 0.01,
#       legend = index_names[i], 
#       fill = index_pal[i])
title(main = index_names[i], adj = 0, cex.main = 2.0)
}
```

