---
title: "Income Inequality vs Index of Health and Social Problems : Data with Piping"
author: "coop711"
date: "`r Sys.Date()`"
output: html_document
---

### Data Preparation

Equality Trust에서 기부금을 받고 제공하는 두 종류의 자료 중 23개 국가의 각종 지표를 비교한 자료에 [World Bank에서 발표하는 GDP자료](https://en.wikipedia.org/wiki/List_of_countries_by_GDP_(PPP)_per_capita)를 추가하여 읽어들이면,

```{r, data with GDP}
library(magrittr)
library(knitr)
data_full <- "../data/international-inequality_GDP.csv" %>%
  read.csv
data_full %>% 
  names
```

이 자료 중 소득불평등을 나타내는 지표는 5분위배율로서 두번째 컬럼에 `Income_inequality`라는 이름으로 나와 있고, 건강과 사회문제 지표는 13번째 컬럼에 `Index.of.health...social_problems`라는 이름으로 주어져 있다. 나라들은 `Country`라는 변수명으로 첫번째 컬럼에 나와 있다. 그리고, 건강과 사회문제 지표에 결측치들이 있기 때문에 먼저 이 나라들을 제외하고 분석작업을 수행하여야 한다.
`which()`를 이용하여 해당 인덱스를 찾고, 나라명을 추출한다.

```{r}
country_na <- data_full %>%
  .$Index.of.health...social_problems %>%
  is.na %>% 
  which
# country_na <- data_full %>%
#   `[`(, "Index.of.health...social_problems") %>%
#   is.na %>%
#   which
data_full %>% 
  .$Country %>% 
      `[`(country_na)
```
단순히, 어느 나라의 건강 및 사회문제 지수에 결측치가 있는 지 알아내는 게 목적이라면 piping 버전의 장점을 살려 country_na를 등장시키지 않고 결과를 얻을 수 있다. 즉,

```{r}
data_full %>%
  .$Index.of.health...social_problems %>%
  is.na %>%
#> 다음과 같이 "."을 이용할 수 있음에 유의하라.
  data_full$Country[.]
#> 위의 코드를 `[`를 이용하여 다시 쓴 것이다. ","의 사용에 유의하라.
# data_full %>%
#   `[`(, "Index.of.health...social_problems") %>%
#   is.na %>%
#   data_full$Country[.]
```

결측치가 있는 나라를 빼고, 필요한 변수만 챙겨서 새로운 data frame 을 구성하기 위하여 건강과 사회문제 지표의 위치를 찾아보자.

```{r}
data_full %>% 
  names %>%
  `==`("Index.of.health...social_problems") %>%
  which
```

새로운 data frame 을 `data_21` 으로 저장하자. 시각적 가독성을 높이기 위하여 자릿수를 조정한다. piping을 활용하면 country_na라는 중간 변수를 도입하지 않고도 원하는 작업을 수행할 수 있다. 주석처리한 코드는 country_na 를 생성한 경우의 코드이다. 

```{r}
options(digits = 2)
v_names <- c("Country", 
             "Income.inequality", 
             "Index.of.health...social_problems", 
             "GDP_WB")
# v_names_index <- data_full %>% 
#   names %>% 
#   `%in%`(v_names) %>%
#   which 
data_21 <- data_full %>%
  .$Index.of.health...social_problems %>%
  is.na %>%
  `!` %>%
  data_full[., v_names]
#> country_na 를 생성하였다면, 위의 넉줄을 뺴고 아래로 가면 된다.
#  `[`(-country_na, v_names_index)
data_21 %>%
  names
#> 다음과 같은 식으로 적용 가능
names(data_21)[2:3] %<>%
  `<-`(c("Income_inequality", "Index_HS"))
#> 그러나 다음 방식은 작동하지 않음
# data_21 %>%
#   names %>%
#   `[`(2:3) %<>%
#   `[<-`(c("Income_inequality", "Index_HS"))
data_21 %>% 
  str
data_21 %>% 
  kable
```

### Save

```{r, save}
save.image(file = "Inequality_Index_HS_v2.RData")
```











